臺灣板橋地方法院刑事判決　　　　　　　 96年度訴字第414號
公　訴　人　臺灣板橋地方法院檢察署檢察官
被　　　告　甲○○
上列被告因毒品危害防制條例案件，經檢察官提起公訴（95年度
毒偵字第8334號），本院依簡式審判程序判決如下：
    主  文
甲○○施用第一級毒品，累犯，處有期徒刑玖月。扣案之海洛因
驗餘淨重零點零貳公克沒收銷燬之；上開海洛因之外包裝袋壹只
（重零點壹捌公克）沒收。
    事  實
一、甲○○有傷害、偽造文書及違反毒品危害防制條例等前科。
    前因施用毒品案件，經本院以92年度毒聲字第803 號裁定送
    觀察、勒戒後，因認無繼續施用毒品之傾向，而於民國92年
    5 月7 日執行完畢釋放出所，並由臺灣板橋地方法院檢察署
    檢察官以91年度毒偵字第4138號為不起訴處分確定。其又因
    施用第一級毒品之犯行，經本院以94年度訴字第1451號刑事
    判決判處有期徒刑七月，並於94年9 月8 日確定，嗣於95年
    5 月17日執行完畢。
二、詎甲○○仍不知悔改，於上開觀察、勒戒及有期徒刑執行完
    畢後五年內，復基於施用第一級毒品海洛因（下稱海洛因）
    之犯意，於95年12月7 日下午3 時許，在臺北縣板橋市○○
    路○段29巷133 弄口（路邊），以將海洛因粉末摻入香菸後
    ，再點火吸食之方式，非法施用海洛因一次。嗣於同日下午
    3 時20分許，在上開處所為警查獲，並扣得其所有之海洛因
    一包（驗餘淨重0.02公克、空包裝重0.18公克）。
三、案經臺北市政府警察局萬華分局報請臺灣板橋地方法院檢察
    署檢察官偵查起訴。
    理  由
一、本件被告張榮成所犯係死刑、無期徒刑、最輕本刑為三年以
    上有期徒刑以外之罪，其於準備程序中就被訴事實為有罪之
    陳述，經法官告知簡式審判程序之旨，並聽取公訴人及被告
    之意見後，本院業已於96年3 月7 日依刑事訴訟法第273 條
    之1 第1 項之規定，合議裁定由受命法官獨任進行簡式審判
    程序，合先敘明。
二、前揭事實業據被告於本院審理中坦承不諱，而其於上開時、
    地為警查獲後所採尿液經送臺灣尖端先進生技醫藥股份有限
    公司，以EIA 酵素免疫分析法初步檢驗，再以GC/MS 氣相層
    析質譜儀法確認檢驗結果，確呈鴉片類（嗎啡）陽性反應乙
    節，亦有該公司95年12月20日濫用藥物檢驗報告、尿液檢體
    委驗單各一紙附卷可稽，並有其所有之毒品海洛因一包（驗
    餘淨重0.02公克、空包裝重0.18公克）扣案可資佐證；上開
    海洛因一包經送鑑定結果，確實含有海洛因成分等情，復有
    法務部調查局96年1 月1 日調科壹字第09523054490 號鑑定
    書一紙在卷可按，被告之自白既有上開證據足資補強，應堪
    信為真實。據此，本案事證明確，被告犯行堪以認定。
三、被告前因施用毒品案件，經本院以92年毒聲字第803 號裁定
    送觀察、勒戒後，因認無繼續施用毒品之傾向，而於92年5
    月7 日執行完畢釋放出所，並由臺灣板橋地方法院檢察署檢
    察官以91年度毒偵字第4138號為不起訴處分確定等情，有上
    開不起訴處分書及臺灣高等法院被告前案紀錄表各一份在卷
    可參，其再犯本件施用第一級毒品之罪，係於觀察、勒戒執
    行完畢釋放後，五年內再犯該條例第10條第1 項之罪，依毒
    品危害防制條例第23條第2 項規定，應逕予論罪科刑。
四、論罪科刑部分：
(一)按海洛因係毒品危害防制條例第2 條第2 項第1 款所定之第
    一級毒品，核被告所為，係犯上開條例第10條第1 項之施用
    第一級毒品罪。其為施用第一級毒品海洛因而持有之行為，
    為其施用之高度行為所吸收而不另論罪。
(二)被告前因施用第一級毒品犯行，經本院以94年度訴字第1451
    號刑事判決判處有期徒刑七月，並於94年9 月8 日確定，嗣
    於95年5 月17日執行完畢乙節，有臺灣高等法院被告前案紀
    錄表一份在卷可按，其受有期徒刑執行完畢後五年內，故意
    再犯本件有期徒刑以上之罪，為累犯，應依刑法第47條第1
    項之規定加重其刑。
(三)本院爰審酌被告前已有因施用毒品而經觀察、勒戒及判處徒
    刑之紀錄，有上開被告前案紀錄表一份在卷可按，猶再犯本
    件施用毒品之犯行，顯見其仍不知悔改，惟其施用毒品係自
    戕行為，對他人法益尚無具體危害，及其施用毒品之動機，
    犯罪後坦承犯行之態度等一切情狀，量處如主文所示之刑，
    以示懲儆。
(四)扣案之海洛因一包驗餘淨重0.02公克係第一級毒品，不論屬
    於犯人與否，均應依毒品危害防制條例第18條第1 項前段規
    定沒收銷燬之。又上開海洛因之外包裝袋一只（重0.18公克
    ）有防制毒品裸露、潮濕、便於攜帶之功能，為被告所有供
    犯本件施用毒品犯行所用之物，業據其供承在卷，爰併依刑
    法第38條第1 項第2 款之規定併予宣告沒收之。
據上論斷，應依刑事訴訟法第273 條之1 第1 項、第299 條第1
項前段，毒品危害防制條例第10條第1 項、第18條第1 項前段，
刑法第11條前段、第47條第1 項、第38條第1 項第2 款，判決如
主文。
本案經檢察官吳宗光到庭執行職務。
中　　華　　民　　國　　96　　年　　3 　　月　　23　　日
                  刑事第十七庭  法　官 張紹省
以上正本證明與原本無異。
如不服本判決應於送達後十日內向本院提出上訴狀。
                                書記官 周雅玲
中　　華　　民　　國　　96　　年　　3 　　月　　27　　日
附錄本案論罪科刑法條全文：
毒品危害防制條例第10條第1項
施用第一級毒品者，處六月以上五年以下有期徒刑。
